【裁判字號】    95,上易,131
【裁判日期】    950427
【裁判案由】    詐欺
【裁判全文】
臺灣高等法院臺中分院刑事判決         95年度上易字第131號
上  訴  人
即  被  告  己○○○
選任辯護人  謝錫福律師
上列上訴人因詐欺案件，不服臺灣彰化地方法院94年度易字第40
2號中華民國94年11月29日第一審判決 （起訴案號：臺灣彰化地
方法院檢察署91年度他字第2482號），提起上訴，本院判決如下
：
    主      文
上訴駁回。
    事      實
一、緣蘇見忠係己○○○之子，己○○○因經營豬腳店生意所需
    ，乃由蘇見忠於民國（下同）八十八年四月三日向華南商業
    銀行申請開立支票存款帳戶，並請領支票交予己○○○使用
    ，詎己○○○自九十年十月間起因週轉不靈，經濟狀況陷於
    困窘，致前開支票自九十年十月四日起即陸續退票，並於同
    年月二十六日遭公告為拒絕往來戶，己○○○明知其已無償
    還能力，且蘇見忠於華南商業銀行所請領之前開支票亦已無
    法兌現，竟仍基於意圖為自己不法所有之概括犯意，於九十
    年十一月、十二月間左右，前後連續三次至丙○○位於彰化
    縣員林鎮○○里○○路○段五五二巷九二弄十三號之住處，
    持如附表一所示，發票人為蘇見忠，付款人為華南商業銀行
    之支票，向丙○○之妻黃燕燕（起訴書誤載為丙○○）佯稱
    ：伊經營豬腳店生意亟需現金週轉，而欲以蘇見忠之支票向
    其先借調現金使用等語，致黃燕燕（起訴書誤載為丙○○）
    陷於錯誤，誤以為該等支票屆期必能兌現，而如數借款予己○○○（借款日期、借款金額、支票號碼、發票日、發票人
    、付款人及票面金額均詳如附表一所示），共計詐得金額為
    新臺幣二十五萬元。嗣因上開支票屆期提示，未獲兌現，黃
    燕燕始知蘇見忠之前開支票存款帳戶業已遭公告為拒絕往來
    戶，方知受騙。
二、案經黃燕燕之夫丙○○訴由臺灣彰化地方法院檢察署檢察官
    偵查起訴。
    理      由
一、訊據上訴人即被告己○○○（以下簡稱被告）固坦承確有持
    如附表一所示之蘇見忠支票向告訴人之妻黃燕燕借調現金，
    迄今尚未償還所借款項，且自九十年十月間，其經濟狀況已
    陷於困窘，且所使用其子蘇見忠之華南商業銀行支票存款帳
    戶業已於九十年十月二十六日遭拒絕往來等情不諱，惟矢口
    否認有何詐欺之犯行，辯稱：那些票是在還沒有退票的時候
    ，黃燕燕就拿了，且丙○○及黃燕燕均知伊週轉不靈之情事
    ，伊向其等借款時亦有告知蘇見忠華南商業銀行之帳戶遭拒
    絕往來等情，伊並無對其等施用詐術云云。惟查：本件被告
    於偵查中即自承：「‧‧‧FC0000000號是九十年十
    二月跟他借五萬元每三個月三千、FC0000000是九十
    年十二月也是跟他借十五萬元利息十萬元一個月二千元」等
    語（見臺灣彰化地方法院檢察署九十二年度偵字第八一六之
    八卷第四十六頁）、於原審準備程序亦自承：「附表一、二
    、三‧‧‧都是我向丙○○借款的，借款的時間都如起訴書
    所載的」等語（見原審卷第三十九頁）、於原審審理時自承
    ：「（問：這些支票『指本案附表一之支票三張』的款項是
    何時借的？）是距離發票日二、三個月前」等語（詳見原審
    審理卷第一七一頁反面），核與黃燕燕於原審以證人身分接
    受詰問時證稱：「起訴書附Ａ編號一、二、三『指本案附表
    一之支票三張』，這三張支票是九十年十一月、十二月左右
    ，她（指被告）持這三張支票向我借的」等語（見原審卷第
    一五五頁相符）及告訴人丙○○於原審以證人身分接受詰問
    時證稱：「編號一，她（指被告）說她的豬腳店要週轉，第
    二、三筆也是在開票日之前的兩、三個月左右，持支票來借
    款」等語（見原審卷第一五七反面），而蘇見忠所有之華南
    商業銀行第000000000號支票存款帳戶，確於九十
    年十月三日即因存款不足而有退票紀錄，嗣於同年月二十六
    日遭票據交換所列為拒絕往來戶等情，亦有華南商業銀行九
    十二年六月六日（九二）華員存字第二六二號函及華南商業
    銀行九十四年六月七日（九四）華員存字第三一七號函暨所
    檢附之往來明細與退補紀錄等資料在卷可稽。被告雖辯稱：
    丙○○及黃燕燕均知伊週轉不靈之情事，伊向其等借款時亦
    有告知蘇見忠華南商業銀行之帳戶遭拒絕往來等情，伊並無
    對其等施用詐術云云。惟證人黃燕燕於原審審理時已結證稱
    ：伊自八十九年間即與被告有金錢借貸關係，被告均係開立
    支票向伊借調現金，票期約一至二月，最長不超過三個月，
    迄九十年七月之前之借款被告均有按時償還，但自九十年七
    月以後之借款即陸續有狀況發生，被告於九十年七月間係開
    立發票日均為同年十月之三紙支票向伊借款，然至十月初，
    被告即要求以折抵其所招募之五萬元合會前三期合會會款及
    另開立一張到期日為九十一年二月之本票換回該三張支票，
    當時伊並未有所懷疑，故讓其將票換回，後於九十年十一月
    、十二月間，被告又陸續持如附表一所示之支票向伊借款，
    伊仍不疑有他如數借貸，迄九十一年一月間，伊標得被告先
    前所招募之三萬元合會最後一會，伊向被告索討得標款項，
    欲用以繼續繳納上開五萬元之合會會款，被告始告知該五萬
    元之合會業已停標，伊方察覺被告經濟狀況已有問題，便不
    敢再借貸予被告，之後又得知蘇見忠之支票早已遭拒絕往來
    ，始知受騙，伊於借款之時，確實不知蘇見忠之支票已遭拒
    絕往來，伊若知道，不可能收下該等支票等語（見原審卷第
    一五四頁至第一五七頁）；丙○○亦於原審審理時結證稱：
    伊等借款予被告時，並不知道被告持以調現之支票業已遭拒
    絕往來，伊若知道就不會借款予其等語（見原審卷第一五七
    頁至第一五八頁）。復按支票存款帳戶一經公告為拒絕往來
    戶，其支票即已無法再獲兌現，而借款人持支票向他人調借
    現金，係以該支票為清償之方法，是衡諸常情，貸款人應無
    明知該支票已無兌現之可能，而仍刻意收受以為清償方法之
    理，故被告所辯不惟與上開證人之證述不相符，亦有悖於常
    情，遽難採信。從而，被告明知其已無償還能力，且其子蘇
    見忠之上開華南商業銀行支票存款帳戶業已遭拒絕往來，而
    仍隱瞞此事實，開立該帳戶如附表一所示之支票向告訴人及
    告訴人之妻黃燕燕調借款項，其不法所有之意圖，至為灼然
    。
二、被告之選任辯護人辯護意旨雖以：附表一所示三張均為被告
    在拒絕往來前所借，而三張支票中有二張日期經改過，可看
    出原來日期是九十年，應可請告訴人提出支票正本查證。另
    蘇建忠支票在90年10月3日有退票的紀錄，所以被告在90年1
    0月17日向陽信銀行申請，陽信銀行在 90年10月18日核准，
    而且當時五萬元的票部分，被告認為不行，所以被告就停止
    了，被告顯未有詐欺取財云云，惟查：、臺灣彰化地方法
    院檢察署九十二年度他字第七一七號卷第二十二頁、第二十
    四頁所附如附表一編號一及編號三所示二張支票影本固經更
    改日期，且可看出係發票日「九十年」，另上開支票正本二
    張，且經告訴人於九十五年四月十七日具狀稱：「未能找到
    」（見九十五年四月十三日告訴人所提刑事補充告訴理由狀
    三），然如前所述，被告於偵查中及原審均自承係在支票拒
    絕往來後，始簽發，核與黃燕燕、丙○○所證相符，明顯可
    知均在九十年十一月、十二月間左右所簽發，固然臺灣彰化
    地方法院檢察署九十二年度他字第七一七號卷第二十二頁、
    第二十四頁所附如附表一編號一及編號三所示二張支票影本
    更改後發票日可明顯看出更改前為「九十年」，且無正本可
    供查證，仍無從否定本件被告簽發如附表一所示之支票是在
    九十年十一月、十二月間左右。辯護意旨認附表一所示三張
    均為被告在拒絕往來前所借云云，即有誤會。、被告雖在
    90年10月17日向陽信銀行申請，陽信銀行在90年10月18日核
    准，惟被告明知於簽發如附表一所示之支票三張，明知已拒
    絕往來，仍予以簽發，縱令其另有向陽信銀行申請支票，且
    陽信銀行在90年10月18核准，亦無從解免本件被告詐欺取財
    罪責，附予敘明。綜上所述，本件事證已臻明確，被告上開
    犯行，已堪認定，應予依法論科。
三、核被告己○○○所為，係犯刑法第三百三十九條第一項之詐
    欺取財罪。被告先後三次詐欺犯行，時間緊接，方法相同，
    所犯又係構成要件相同之罪，顯係基於概括犯意反覆為之，
    為連續犯，應依刑法第五十六條規定，以一罪論，並加重其
    刑。原審判決依上開理由，適用刑法第五十六條、第三百三
    十九條第一項、第四十一條第一項前段，罰金罰鍰提高標準
    條例第一條前段、第二條之規定，並審酌被告明知其已無資
    力足可償還借款，竟仍持已遭拒絕往來之支票佯向告訴人及
    其妻借款，迄今仍未清償，致告訴人受有財產上之損害，漠
    視他人之財產法益；且其於犯後猶避不見面，亦拒與告訴人
    洽談和解，甚始終未償還任何款項，並於偵、審中一再飾詞
    以辯，顯無悔意，態度不佳，惟考量被告素行尚佳、及其犯
    罪動機、手段、所詐得之金額、智識程度、生活狀況等一切
    情狀，量處被告有期徒刑六月，並諭知如易科罰金之折算標
    準，核其認事用法均無違誤，量刑亦稱妥適，應予維持，被
    告上訴否認犯行，指摘原審判決不當，顯無理由，應予駁回
    。
四、公訴意旨另以：被告己○○○明知其已無給付能力，竟基於
    意圖為自己不法所有之概括犯意，於附表二所示之時間，連
    續持附表二所示之支票或本票向告訴人丙○○之妻黃燕燕（
    起訴書誤載為丙○○）周轉現金，並隱瞞其經濟拮据，毫無
    償債能力之事實，致黃燕燕陷於錯誤而交付如附表二所示之
    金額，嗣因上揭支票及本票均無法兌現，黃燕燕始知受騙，
    因認被告此部分亦涉有刑法第三百三十九條第一項之詐欺罪
    嫌。惟按犯罪事實應依證據認定之，無證據不得認定犯罪事
    實；又不能證明被告犯罪者，應諭知無罪之判決，刑事訴訟
    法第一百五十四條第二項及第三百零一條第一項分別定有明
    文。又認定不利於被告之事實，須依積極證據，茍積極證據
    不足為不利於被告事實之認定時，即應為有利於被告事實之
    認定，更不必有何有利之證據，最高法院三十年上字第八一
    六號著有判例。次按告訴人之告訴，係以使被告受刑事訴追
    為目的，是其陳述是否與事實相符，仍應調查其他事實以資
    審認，最高法院亦著有五十二年台上字第一三○○號判例可
    資參照。復按認定犯罪事實所憑之證據，無論其為直接或間
    接證據，在訴訟上之證明均須於通常一般之人均不致有所懷
    疑而得確信其為真實之程度，始得據為有罪之認定，倘其證
    明尚未達到此一程度而有合理之懷疑存在，以致無從形成對
    被告不利之確信時，依據罪疑利益歸於被告之法則，即應儘
    先為有利被告之判斷，不得徒憑主觀上之臆測遽行排除有利
    於被告之可能，最高法院七十六年臺上字第四九八六號著有
    判例足參。再按刑法詐欺取財罪之成立，以意圖為自己或第
    三人不法之所有，以詐術使人將本人或第三人之物交付為要
    件；而所謂以詐術使人交付，必須被害人因其詐術而陷於錯
    誤，或利用被害人之錯誤而行詐，茍其所用之方法，不能認
    為詐術，亦不致被害人發生錯誤，即無詐欺之可言，最高法
    院八十二年臺上字第三五三二號判決要旨參照。申言之，須
    行為人主觀上有為自己或第三人不法所有之意圖，客觀上係
    以詐術使人將本人或第三人之物交付為要件；而所謂以詐術
    使人交付財物，必須行為人確有施用詐術，致被詐欺人因其
    詐術陷於錯誤，而交付財物之因果聯鎖；若行為人並未施用
    詐術，或所用方法不能認為詐術，或不致使人陷於錯誤，縱
    有使人交付財物情事，亦與詐欺罪之構成要件不符。又民事
    債務當事人間，若有未依債務本旨履行給付之情形，在一般
    社會經驗而言，原因非一：其或因不可歸責之事由無法給付
    ，或因得對他造合法主張抗辯而拒絕給付，甚至債之關係成
    立後，始行惡意遲延給付，皆有可能，非必出於自始無意給
    付之詐欺罪一端。再者，刑事被告依法不負自證無罪之義務
    ，故在別無積極證據之情形下，自難違反上開規定，以被告
    單純債務不履行之狀態，而推定其自始即有不法所有之意圖
    。本件公訴人認被告涉犯此部分詐欺犯行，無非係以證人即
    告訴人丙○○於偵查中及本院審理時之證述、證人黃燕燕於
    原審審理時之證述、及被告所使用之上開蘇見忠華南商業銀
    行支票業已於九十年十月二十六日遭拒絕往來等情為其論據
    。經查：
１、訊據被告則固坦承有開立如附表二所示之本票及支票交予告
    訴人等收執，然堅決否認有何詐欺犯行，辯稱：如附表二編
    號一至四所示之票據均係用以償還之前積欠告訴人等之債務
    ，並非於蘇見忠之支票拒往後，始行開立該等票據向告訴人
    等借調現金，且上開借款於借貸之時，伊經濟狀況尚佳，並
    無週轉不靈之情事；另如附表二編號五所示之支票則係於九
    十一年七月間，告訴人為使伊之支票能如期兌現，而自願借
    貸予伊，幫伊湊足所短缺之款項等語。經查：
（一）證人黃燕燕已於原審審理時結證稱：附表二所示之本票及
      支票，確均係被告事後開立，用以償還先前積欠伊等之債
      務，附表二編號一所示之五萬元本票債權及附表二編號二
      、三、四所示之各四萬三千元支票債權，原係被告於九十
      年七月間，持蘇見忠華南商業銀行，票面金額均為五萬元
      ，發票日分別為九十年十月五日之支票二紙及九十年十月
      二十六日之支票一紙，向伊所借調之現金十五萬元，後被
      告於九十年十月初，向伊要求欲換回前開三張蘇見忠支票
      ，改以開立附表二編號一所示之五萬元本票一紙，及以加
      入其所招募之五萬元合會，與其共享一會，而免繳前四會
      會款共十萬元之方式折抵；嗣於九十一年一月間，伊先前
      加入被告所招募之三萬元合會業已結束，伊標得尾會，伊
      向被告索討得標款項共十八萬元（該三萬元合會共十三會
      ，被告與證人黃燕燕共享一會，故證人黃燕燕應得之得標
      款項為十八萬元），欲用以繼續繳納上開五萬元之合會會
      款，詎被告竟告知該五萬元之合會業已停標，伊因而要求
      被告需償還伊先前應允其以五萬元會款折抵之十萬元借款
      及伊應得之十八萬元得標款項，然被告要求讓其緩一緩，
      伊遂要求被告需先開立票據為擔保，被告因而開立一張面
      額為十六萬元之本票，及開立如附表二編號二、三、四所
      示之各四萬三千元支票（被告主動多開立九千元之金額為
      遲延利息）交予伊收執；另附表二編號五所示之八千五百
      元支票，亦係被告先前向伊借款一萬三千元遲未清償，伊
      一再要求被告清償，被告始於事後開立該支票予伊，被告
      交付予伊如附表二編號二至四所之支票時，伊即已知被告
      經濟狀況不佳等語；證人丙○○亦於原審審理時結證稱：
      被告開立予伊等陽信商業銀行之支票（即如附表二編號二
      至五所示之支票）均係其先前向伊等所借之款項，事後始
      改以該等支票清償，伊雖知道其經濟狀況已有困難，但伊
      認為其應會盡力維護自己之信譽，應不致令自己之支票跳
      票等語，堪認附表二所示之票據確均係被告於借款後，始
      另行開立以償還先前積欠告訴人等之債務；至被告雖稱附
      表二編號五所示之支票係九十一年七月間，告訴人為使其
      支票能如期兌現而自願借貸予其，因而開立該張支票予告
      訴人收執等情，然此業為告訴人等所否認，且被告陽信商
      業銀行之支票存款戶於九十一年七月五日即已遭拒絕往來
      ，有陽信商業銀行華成分行九十二年六月九日陽信華成字
      第九二○○八五號函可按，告訴人應無為使被告支票兌現
      而自願借貸之可能，況告訴人等上開證述並無較不利於被
      告之情事，益徵該張支票亦確係被告事後另行開立以償還
      先前積欠之債務無訛。
（二）次按民法第三百二十條規定，因清償債務而對於債權人負
      擔新債務者，除當事人另有意思表示外，若新債務不履行
      時，其舊債務仍不消滅。本件被告係以如附表二所示之本
      票及支票清償應給付告訴人等之借款及會款，業如前述，
      渠等間又無另有意思表示，是依上開規定，縱該等支票及
      本票屆期未獲兌現，然被告應給付之舊債務仍不因而消滅
      ，被告並無法獲得免除債務之不法利益，亦未因此而取得
      任何財物，自核與詐欺罪之構成要件有間，尚難因此即遽
      令其應負詐欺罪責（最高法院八十六年度台非字第三一號
      裁判要旨參照）。況告訴人及其妻黃燕燕於收受如附表二
      編號二至四所示之被告支票時，即已均知被告前所持用之
      蘇見忠華南商業銀行支票業已遭拒絕往來，其經濟狀況已
      陷於困窘，業據告訴人等於原審審理時證述明確（業詳如
      前述），告訴人等依此自行估量其自身主、客觀情事後，
      仍願收受該等票據，實難認被告有何虛構事實施用詐術之
      行為。
（三）又被告所持用之蘇見忠華南商業銀行支票存款帳戶係於八
      十八年四月三日開戶，迄九十年十月四日始有退票紀錄，
      於同年月二十六日遭票據交換所列為拒絕往來戶，此有華
      南商業銀行上開函文暨所檢附之開戶基本資料、往來明細
      與退補紀錄等資料可按，是被告使用上開支票存款帳戶至
      首次退票之時，期間長達二年有餘，且於該期間內，該帳
      戶均持續有幾萬元至幾十萬元之資金進出，帳戶內之存款
      餘額亦均至少有萬元以上，迄九十年十月間，始出現每日
      存款餘額僅剩幾千元，甚至幾百元之窘境，此業據原審核
      閱上開往來明細屬實；而被告向告訴人等借款之時間為九
      十年七月間，另招募其等參加合會之時間則於九十年一月
      間，此除據證人黃燕燕於原審審理時證述明確外，並有九
      十年一月二十八日起至九十一年一月二十八日止，每會為
      三萬元之合會會單一紙足憑，實難認被告於借款或招募合
      會之時，即已有週轉不靈，無清償能力之情事。況證人黃
      燕燕亦已證述：伊自八十九年間即與被告有金錢往來關係
      ，被告均係以票期一至三月之遠期支票向伊調借款項，九
      十年五、六月間伊亦有借款予被告，被告均有如期償還，
      迄九十年七月間，被告向伊借款所開立之同年十月份支票
      始有未能如期清償之情事等語，足見被告於九十年七月間
      向告訴人等借款週轉時，及九十年一月間向告訴人等招募
      合會之時，尚無經濟狀況不佳、週轉不靈之情事。從而，
      被告雖因事後經濟陷於困頓，而遷延日久，未為清償債務
      ，且無故停止其所招募之合會，行為固屬可議，然尚難據
      此即認被告於借款之初有何不法所有之意圖及施以詐術使
      告訴人陷於錯誤之情事，被告此部分所為，應僅屬民事上
      債務不履行之民事糾葛，宜循民事程序救濟，尚與上開詐
      欺取財罪之構成要件不合。
（四）又檢察官聲請傳訊證人丁○○證明是否有參與被告所召集
      之互助會，經證人丁○○於本院審理時證稱：九十年間有
      參加被告召集之互助會，每會三萬元，伊參加二會，第二
      次要去標時，沒有人去標，伊即向被告表示要退會，被告
      隨即開了六萬元支票給伊後，後來支票有兌現等語（見本
      院審理卷第七十二頁），並無從證明被告之合會名冊記載
      有何虛偽之處。告訴人雖聲請檢察官再傳訊證人乙○○及
      甲○○證明是否有參加被告所召集之互助會，證明被告尚
      涉有偽造文書罪嫌，雖證人乙○○及甲○○經傳喚未到庭
      ，且姑不論檢察官並未起訴被告涉嫌偽造文書，惟依上開
      證人丁○○於本院審理時所證，被告不僅准許證人丁○○
      退會，且所交付六萬元支票亦有兌現，顯無何積極證據足
      資證明被告所召集之互助會之名冊有何虛偽不符之情事。
      況告訴人聲請檢察官傳訊證人乙○○及甲○○之理由為「
      證明是否有參加被告所召集之互助會」，尚非積極確信被
      告上開互助會名冊有誤，顯無從認定被告有另涉有何告訴
      人所指之犯行，本院認並無再傳訊證人乙○○及甲○○之
      必要，附予敘明。另告訴人復於九十五年四月十七日提出
      九十五年四月十三日刑事補充告訴理由狀三，表示應再傳
      訊證人張森然、宋淑美、黃建華等三人證明被告用其媳婦
      林芳君之名義入會，於標得合會時簽林芳君之名，旋不繳
      納會款等情，應已涉有詐欺取財及偽造文書罪嫌，惟查：
      姑不論本件檢察官並未起訴被告涉有偽造文書犯行，經查
      ，被告之媳婦林芳君業於偵查中供稱：實際上係伊婆婆（
      即被告）用伊名字參加，被告會講（指以伊名義入會之事
      ），標會並非伊所簽名等語（詳見臺灣彰化地方法院檢察
      署九十二年度他字第七一七號卷第一○七頁反面、第一○
      八頁），而被告於同日偵查中亦供稱「可能是我簽的」等
      語（詳見臺灣彰化地方法院檢察署九十二年度他字第七一
      七號卷第一○八頁反面），另證人宋淑美於偵查中復已明
      確證稱：被告參加其互助會已有十幾年，之前的互助會，
      被告有以自己、蘇見忠、蘇見和名義參加‧‧‧會款是由
      被告繳納等語（見臺灣彰化地方法院檢察署九十二年度偵
      字第八一六六號卷第五十八頁、第五十九頁），則被告以
      他人名義參加，已為證人宋淑美所知悉，且係由被告繳納
      會款，另林芳君亦證稱被告有告知伊以伊名義加入互助會
      ，並無從認定被告涉犯此部分告訴人所指之詐欺及偽造文
      書犯行，而告訴人上開所指之待證事項，顯均經被告、林
      芳君及宋淑美證實如前，是本院認亦無再傳喚張森然、宋
      淑美、黃建華之必要，併此指明。
（五）綜上所述，本件公訴人所舉之證據尚無從使本院獲得被告
      此部分確有涉犯詐欺等罪之確切心證，揆諸首揭說明，自
      應為被告有利之認定。此外，復查無其他事證足資證明被
      告此部分確有公訴人所指之詐欺等犯行，是被告此部分犯
      罪嫌疑即有不足，原應為無罪之諭知，惟因公訴意旨認與
      前開經論科之部分有連續犯之裁判上一罪關係，爰不另為
      無罪之諭知。
據上論斷，應依刑事訴訟法第三百六十八條，判決如主文。
本案經檢察官戊○○到庭執行職務。
中    華    民    國    95    年    4     月    27    日
                刑事第三庭  審判長法  官  王  增  瑜
                                  法  官  陳  欣  安
                                  法  官  胡  忠  文
上列正本證明與原本無異。
不得上訴。
                                  書記官  陳  麗  玉
中    華    民    國    95    年    4     月    28    日
中華民國刑法第339條（普通詐欺罪）：
意圖為自己或第三人不法之所有，以詐術使人將本人或第三人之
物交付者，處5年以下有期徒刑、拘役或科或併科1千元以下罰金
。
以前項方法得財產上不法之利益或使第三人得之者，亦同。
前二項之未遂犯罰之。
附表一：
┌─┬─────┬─────┬─────┬─────┬─────┬────┬─────┐
│  │ 借款日期 │ 借款金額 │ 支票號碼 │ 發 票 日 │  發票人  │ 付款人 │ 票面金額 │
│  │ （民國） │（新臺幣）│          │ （民國） │          │        │（新臺幣）│
├─┼─────┼─────┼─────┼─────┼─────┼────┼─────┤
│一│九十年十一│五萬元    │FC一六六七│ 九十一年 │ 蘇見忠   │ 華南商 │ 五萬元   │
│  │月間      │          │六七四號  │ 二月二十 │          │ 業銀行 │          │
│  │          │          │          │ 七日     │          │        │          │
├─┼─────┼─────┼─────┼─────┼─────┼────┼─────┤
│二│九十年十二│十五萬元  │FC一六七○│ 九十一年 │ 蘇見忠   │ 華南商 │ 十五萬元 │
│  │月間      │          │五八四號  │ 三月二日 │          │ 業銀行 │          │
├─┼─────┼─────┼─────┼─────┼─────┼────┼─────┤
│三│九十年十二│五萬元    │FC一六六八│ 九十一年 │ 蘇見忠   │ 華南商 │ 五萬元   │
│  │月間      │          │一○三號  │ 三月十九 │          │ 業銀行 │          │
│  │          │          │          │ 日       │          │        │          │
└─┴─────┴─────┴─────┴─────┴─────┴────┴─────┘
附表二：
┌─┬─────┬─────┬─────┬─────┬─────┬────┬─────┐
│  │ 借款日期 │ 借款金額 │支票號碼或│ 發 票 日 │  發票人  │ 付款人 │ 票面金額 │
│  │ （民國） │（新臺幣）│本票號碼  │ （民國） │          │        │（新臺幣）│
├─┼─────┼─────┼─────┼─────┼─────┼────┼─────┤
│一│九十一年三│五萬元    │CH七七五三│ 九十一年 │ 己○○○ │        │ 五萬元   │
│  │月間      │          │四八號本票│ 二月三十 │          │        │          │
│  │          │          │          │ 日       │          │        │          │
├─┼─────┼─────┼─────┼─────┼─────┼────┼─────┤
│二│九十一年七│四萬三千元│AB二八三九│ 九十一年 │ 己○○○ │ 陽信商 │ 四萬三千 │
│  │月十六日  │          │八六七號  │ 七月三十 │          │ 業銀行 │ 元       │
│  │          │          │          │ 一日     │          │        │          │
├─┼─────┼─────┼─────┼─────┼─────┼────┼─────┤
│三│九十一年四│四萬三千元│AB二八四五│ 九十一年 │ 己○○○ │ 陽信商 │ 四萬三千 │
│  │月間      │          │二六三號  │ 九月十三 │          │ 業銀行 │ 元       │
│  │          │          │          │ 日       │          │        │          │
├─┼─────┼─────┼─────┼─────┼─────┼────┼─────┤
│四│九十一年四│四萬三千元│AB二八四五│ 九十一年 │ 己○○○ │ 陽信商 │ 四萬三千 │
│  │月間      │          │二六四號  │ 九月三十 │          │ 業銀行 │ 元       │
│  │          │          │          │ 日       │          │        │          │
├─┼─────┼─────┼─────┼─────┼─────┼────┼─────┤
│五│九十一年七│八千五百元│AB二八四七│ 九十一年 │ 己○○○ │ 陽信商 │ 八千五百 │
│  │月十六日  │          │六九二號  │ 七月十六 │          │ 業銀行 │ 元       │
│  │          │          │          │ 日       │          │        │          │
└─┴─────┴─────┴─────┴─────┴─────┴────┴─────┘
                                                    Ｆ


司法院資訊處製作；財團法人民間司法改革基金會備份。
